# 请教陈版，抵消关联公司未实现内部交易，买方亏损企业，是否需要确认递延所得税资产。

提问人：vita_c 时间：2021-12-09 09:27:42
请教陈版，在编制合并报表时，抵消关联公司未实现的内部交易损益时，按照买方的税率确认资产差异的递延所得税资产，但是如果买方由于长期亏损，买方单体报表并不确认递延所得税资产的时候，在合并层面抵消未实现的内部交易损益时，是否还确认递延所得税资产。谢谢。

回答人：chenyiwei
由于合并报表层面的递延所得税资产能否实现还是取决于买方的税务状况，因此如果买方长期亏损，在可预见的未来不会产生足够多应纳税所得额的，则合并报表层面不确认内部交易未实现损益相关的递延所得税资产。